【裁判字號】    98,交聲,3829
【裁判日期】    981130
【裁判案由】    交管條例聲異
【裁判全文】
臺灣板橋地方法院交通事件裁定        98年度交聲字第3829號
原處分機關  臺北市交通事件裁決所
異  議  人
即受處分人  甲○○
上列異議人即受處分人因違反道路交通管理處罰條例案件，對於
臺北市交通事件裁決所98年10月16日所為之裁決處分（裁決字號
：北市裁罰字第裁22-C00000000號），聲明異議，本院裁定如下
：
    主  文
異議駁回。
    理  由
一、原處分意旨略以：異議人即受處分人甲○○於民國98年8 月
    22日下午1 時50分許，騎乘車牌號碼QPP-226 號輕型機車，
    行經臺北縣中和市○○路與連勝街口，因闖紅燈違規，為臺
    北縣政府警察局中和第一分局中和派出所員警舉發「行經燈
    光號誌路口闖紅燈」，並依道路交通管理處罰條例第53條第
    1 項之規定，製發北縣警交大字第C00000000 號舉發違反道
    路交通管理事件通知單（下稱舉發通知單），並當場將上揭
    舉發通知單交予異議人，異議人雖拒絕簽收，然於應到案日
    前之98年9 月14日至臺北市交通事件裁決所陳述意見，原處
    分機關以異議人違規事實明確，依道路交通管理處罰條例第
    53條第1 項、第63條第1 項第3 款之規定，於98年10月16日
    以北市裁罰字第裁22-C00000000號裁決書裁處罰鍰新臺幣（
    下同）1,800 元，並記違規點數3 點，前開裁決書於98年10
    月16日由異議人親自簽收，有前述舉發通知單、裁決書在卷
    足稽。
二、聲明異議意旨如附件。
三、按汽車行駛至交岔路口，其行進、轉彎，應遵守燈光號誌，
    道路交通安全規則第102 條第1 項第1 款定有明文。又汽車
    駕駛人，行經有燈光號誌管制之交岔路口闖紅燈者，處新臺
    幣1,800 元以上5,400 元以下罰鍰，並應記違規點數3 點，
    道路交通管理處罰條例第53條第1 項、63條第1 項第3 款分
    別定有明文。經查，異議人於98年8 月22日下午1 時50分許
    ，騎乘車牌號碼QPP-226 號輕型機車，行經臺北縣中和市○
    ○路與連勝街口，闖越紅燈之違規事實，業據證人即當日舉
    發員警乙○○於本院訊問時證稱：98年8 月22日下午1 時50
    分許，伊騎乘機車沿著中和市○○路行駛執行巡邏勤務，異
    議人騎乘機車沿著中和市○○路行駛，伊看到異議人行經中
    和市○○路與連勝街口時闖紅燈，伊在下一個路口攔停異議
    人等語（見本院98年11月17日訊問筆錄）。證人乙○○係於
    執行勤務中偶然發覺異議人有前開違規情事，其與異議人無
    夙怨嫌隙，實無必要甘冒偽證重責而捏造前開情節誣陷異議
    人，且證人乙○○為執行交通取締勤務之警員，對此等交通
    案件必有相當舉發之經驗，況證人乙○○見聞前開情事時適
    途經該處，應可清楚見聞上情而無誤判之虞，證人乙○○既
    明確證述異議人前開違規情節，自屬可信，異議人確有前開
    違規情事，堪以認定。雖證人乙○○於本院訊問時證稱其對
    於異議人車輛行徑方向記憶模糊，然考量證人乙○○舉發本
    案時為現職員警，其取締此種違規案件數量自屬頻繁，而本
    案發生時間為98年8 月22日，距離本院98年11月17日訊問時
    已相隔3 月，自難強要證人乙○○一一詳記屢次舉發案件之
    時、地及行向，但證人對自身舉發是否屬實，異議人是否確
    有違規等情，當印象深刻，故縱證人對異議人車輛行徑方向
    記憶有所不清，亦難執此而認其所言不實。況值勤警員本其
    維護交通秩序職責所為之舉發，原屬公務員依法行使公權力
    之行為，應受到適法、正確之推定，本院復查無其他證據足
    認原舉發機關有何取締疏誤之情事，證人乙○○前開所述，
    自屬可信。至異議人雖辯稱其通過路口時為黃燈云云，然黃
    燈係用以警告車輛駕駛人及行人，表示紅色燈號即將顯示，
    屆時將失去通行路權，故係提醒駕駛人為停車之準備，異議
    人見黃燈亮起自應停車，然其竟反而加速前行，此舉顯違交
    通常規。況黃燈係在綠燈之後，故於黃燈甫亮起時，可能有
    眾多車輛通過路口，衡情員警當無甘冒遭車撞擊之危險貿然
    於甫轉換黃燈時取締通過之車輛，故異議人稱其於通過路口
    時為黃燈云云，顯無可採。異議人確有前開違規情事，堪以
    認定。
四、綜上所述，異議人確有在前開時、地，駕車行經有燈光號誌
    管制之交叉路口闖紅燈違規行為。原處分機關依前開道路交
    通管理處罰條例第53條第1 項、第63條第1 項第3 款之規定
    ，裁處受處分人罰鍰1,800 元，並記違規點數3 點，尚無違
    誤。異議人異議意旨，為無理由，自應將其異議駁回。
據上論斷，應依道路交通管理處罰條例第87條第2 項、道路交通
案件處理辦法第19條，裁定如主文。
中    華    民    國    98    年    11    月    30    日
                    交通法庭  法  官  何燕蓉
此正本與原本無異。
如不服本裁定應於送達後5日內向本院提出抗告狀。
                              書記官  李崇文
中    華    民    國    98    年    12    月    3     日


司法院資訊處製作；財團法人民間司法改革基金會備份。
